臺灣高等法院交通事件裁定　　　　　　 96年度交抗字第353號
抗　告　人
即受處分人　甲○○　38歲民.
上列抗告人因違反道路交通管理處罰條例案件，不服臺灣臺北地
方法院96年度交聲字第425號，中華民國96年4月25日裁定，提起
抗告，本院裁定如下：
    主  文
抗告駁回。
    理  由
一、原裁定意旨略以：道路交通管理處罰條例第12條第1項第5款
    禁止使用他車牌照行駛之立法意旨，無非在於確認使用牌照
    者之責任歸屬，維持行政管理秩序。故上開條文之規定，並
    不因舉發地點為何處而有異，亦未限於車輛須處於行駛狀態
    始得予以處罰，即使車輛係停放於停車格，亦無礙其使用他
    車牌照行駛之違規事實，而應加以處罰，方符立法意旨。查
    ，受取締車輛車牌號碼業經原舉發單位更正為車號 P6-3709
    號為使用他車牌照行駛，車號 A6-0261號為牌照借供他車使
    用、使用註銷牌照行駛，此有臺北市政府警察局中正第一分
    局96年1月25日北市警中正一分交字第09533268600號函在卷
    可按。是原舉發單位函文內容縱有誤載，亦僅涉及行政疏失
    ，尚無從執為免罰之依據。再者，本件交通違規事件之舉發
    ，雖未能據員警提出現場照片以為佐證，然查違反道路交通
    管理處罰條例之案件，本即不以照片為唯一之證據方法，受
    處分人於申訴理由中自承已於通知單簽名，並稱「如果不掛
    牌會被當環保車丟掉，所以用友人車牌暫掛」，而受處分人
    所懸掛之 A6-0261號車牌係屬案外人張小觀所有，此有車號
    查詢汽車車籍資料乙紙附卷可稽。是受處分人使用他車牌照
    行駛之違規行為，堪以認定。從而，原處分機關依前開道路
    交通管理處罰條例第12條第1項第5款、第12條第2項規定，
    裁處受處分人罰鍰五千四百元，並吊銷牌照。核無違法或其
    他不當之情形，聲明異議意旨仍執前詞，指摘原處分違法，
    為無理由，應予駁回。
二、抗告意旨略以：該案承辦員警尤聖旻於96年5月9日於司法大
    樓第一法庭，以證人身分證稱「…於中山南路與濟南路口時
    ，手裡拿著掌上型電腦，看見這輛車子從前面開過去，就按
    了電腦，發現車牌與車體不符，但一下子車子就不見了，於
    是騎著摩托車四處尋找，發現車子在停車格上，於是過去叫
    車主出來，…」，其證詞與原裁定理由二所認定「…行經台
    北市○○○路與濟南路交岔口時，為台北市政府警察局中正
    第一分局執勤員警攔停稽查，…」之事實明顯不符，故應撤
    銷原處分云云。
三、經查：抗告人確係懸掛他人車牌於自己汽車上，事證極為明
    確，原法院依法駁回其異議，業於裁定理由中說明綦詳，抗
    告人執前詞抗告，惟查原法院並未傳訊抗告人及承辦警員尤
    聖旻到庭，有原審卷可按，且原法院係於96年4月25日就本
    案為裁定，尤無於96年5月9日傳訊相關證人之情事。綜此，
    抗告人之抗告，核無理由，應該駁回。
四、據上論結，應依道路交通案件處理辦法第26條，刑事訴訟法
    第412條，裁定如主文。
中　　華　　民　　國　　96　　年　　5　　月　　22   　日
                  交通法庭審判長法　官      蔡永昌
　　　　　　　　　　　　　　　　法  官      王梅英
　　　　　　　　　　　　　　　　法  官      陳榮和
以上正本證明與原本無異。
不得再抗告。
                                書記官      劉麗芬
中　　華　　民　　國　　96　　年　　5　　月　　24　日
